【裁判字號】    92,家聲,73
【裁判日期】    920926
【裁判案由】    
【裁判全文】
臺灣臺南地方法院民事裁定  九十二年度家聲字第七三號
    聲 請 人  甲○○
    代 理 人  丙○○
                      送達處所.
    相 對 人  乙○○  住台南.
右當事人間聲請認可離婚事件，本院裁定如左：
    主    文
大陸地區福建省平潭縣人民法院（二００三）嵐民初字第三○號民事判決書應予認可
。
聲請程序費用由聲請人負擔。
    理    由
一、按在大陸地區作成之民事確定裁判、民事仲裁判斷，不違背臺灣地區公共秩序或
    善良風俗者，得聲請法院裁定認可，臺灣地區與大陸地區人民關係條例第七十四
    條第一項定有明文。
二、本件聲請意旨略以：聲請人即大陸地區人民甲○○與相對人乙○○離婚訴訟，業
    經大陸地區福建省平潭縣人民法院（二００三）嵐民初字第三○號民事判決准許
    兩造離婚確定，且經福建省平潭縣公證處以（二００三）嵐證內字第二三九六號
    公證在案，為此聲請本院認可該確定判決書，同時委託代理人丙○○代辦聲請認
    可離婚手續等語，並提出大陸地區福建省平潭縣人民法院（二００三）嵐民初字
    第三○號民事判決書、福建省平潭縣公證處（二００三）嵐證內字第二三九五號
    、第二三九六號及第二三九七號公證書、財團法人海峽交流基金會（九二）核字
    第０三九六一六號、第０三九六一九號及第０三九六二一號證明為證。
三、經查：聲請人提出之大陸地區福建省平潭縣人民法院（二００三）嵐民初字第三
    ○號民事判決書、福建省平潭縣公證處（二００三）嵐證內字第二三九五號、第
    二三九六號及第二三九七號公證書，業經我國財團法人海峽交流基金會驗證，有
    該基金會（九二）核字第０三九六一六號及第０三九六一九號及第０三九六二一
    號證明在卷足憑，則該判決書自堪信為真正。次查，上開判決係就聲請人與相對
    人間之離婚事件所為之裁判，由大陸地區福建省平潭縣人民法院管轄審理，並未
    違背我國有關離婚事件專屬管轄之規定。又其判決內容略以：原告（即聲請人）
    、被告（即相對人）婚前缺乏了解，婚姻基礎差，雙方未能建立起正常夫妻感情
    ，導致原告提出離婚訴訟，被告對原告提出的離婚訴訟主張，亦表示同意，為此
    ，可以認定原、被告之間夫妻感情破裂。因此，原告的離婚訴訟，本院依法予以
    准許等情，核其判決離婚所舉事由，與我國民法第一千零五十二條第二項規定並
    無不合，堪認該判決不違背臺灣地區之公共秩序或善良風俗。從而，本件聲請經
    核尚無不合，應予認可。
四、依臺灣地區與大陸地區人民關係條例第一條後段、第四十一條第一項，非訟事件
    法第八條第二項，民事訴訟法第七十八條、第八十一條第二款，裁定如主文。
中      華      民      國    九十二    年      九      月    二十六    日
                                臺灣臺南地方法院家事法庭
~B法      官  黃瑪玲
右為正本係照原本作成
崏本裁定抗告須於裁定送達後十日內向本院提出抗告狀，並應繳納抗告費新台幣四
十五元。
中      華      民      國    九十二    年      九      月    二十六    日
~B法院書記官


司法院資訊處製作；財團法人民間司法改革基金會備份。
